# 关于买壳上市前审计

提问人：我是快乐的 1 时间：2011-12-26 22:51:27
某公司有 5 家关联公司，欲打包后买壳上市，壳已经找好，现在要请事务所过来，对 5 个公司的 4 年财务账目及报表进行全盘整理并审计。 5 家都是用企业会计制度。我没有接触过类似审计，想问一下，审计的要点及关键注意点，最好有过成功经验的告知详细流程， 致谢！

回答人：chenyiwei
基本上是按照IPO的要求实施审计。鉴于拟购买资产目前仍在执行原制度，所以需要在帐务清理的基础上，转换为执行新准则（至少在整个申报期内都要按新准则编制报表）。按照证监会的要求，应至少提供拟购买资产二年一期的汇总模拟财务报表和假设在期初即已完成重组情况下的一年一期上市公司备考合并财务报表。并且此种情况下提供盈利预测的要求是强制性的。
如果确认重组后重组方将控制上市公司的，则合并、汇总报表需按反向购买的口径编制，与未来上市公司个别报表的编制口径不一致。
近期类似案例还是有一些的，建议先搜索一下公开资料看看。

提问人：我是快乐的 1 时间：2011-12-27 09:48:59
回复 chenyiwei 的帖子
陈版好，这个其实就是叫我们去帮 5 个单位理帐，全部按新准则的要求调整报表，后面 4 大进来审计。那么，我们清理的08-11年报表中，是不是仅仅需要把09-11年三年的转为新准则？我们不需要考虑上市包装等因素，只要就帐论帐，也不需要出具审计报告，是吗？

回答人：chenyiwei
看来你们并非该项目的申报会计师？如有可能应尽量提前新准则的首次执行日，底线是把最近三年的帐务转为新准则。审计报告应不需要。你从事的“理帐”应属于咨询业务。